臺灣臺中地方法院臺中簡易庭民事判決  
                                    111年度中簡字第219號
原      告  賴夢秋  
訴訟代理人  鐘為盛律師
被      告  張若蕎  
上列當事人間請求損害賠償事件，於民國111年7月14日言詞辯論
終結，本院判決如下：
    主  文
原告之訴駁回。
訴訟費用由原告負擔。
    事實及理由
一、原告主張：原告於民國109年5月24日向被告購買臺中市○○區
    ○○街0000號房屋（含基地、下稱系爭房屋），於同年7月15
    日點交系爭房屋，承購時被告告知系爭房屋並無滲漏水，除
    於不動產說明書現況調查表中載明，契約第9條第3項被告並
    保證系爭房屋無滲漏水，嗣後原告於同年8月24日將系爭房
    屋出售訴外人林孟勳，林孟勳於110年5月31日及6月1日發現
    系爭房屋有頂樓神明廳天花板、頂樓電梯機房、4樓、5樓牆
    面漏水（下稱系爭漏水瑕疵），原告於同年月3日通知被告
    到場查看漏水位置，後原告與林孟勳於110年7月27日成立調
    解，由原告賠償林孟勳新臺幣（下同）22萬元，爰依民法第
    359條請求減少價金22萬元，依民法第360條、第227條第1項
    規定請求被告賠償損害22萬元，以上請求擇一為原告有利之
    判決等語，並聲明：被告應給付原告22萬元及自起訴狀繕本
    送達後翌日起，按年息百分之5計算之利息。
二、被告則以：原告購買系爭房屋前多次看屋，亦親自審查確認
    並無滲漏水之瑕疵，原告於109年7月15日點交系爭房屋後，
    至110年5月31始因林孟勳反應而發現漏水瑕疵，已歷時11個
    月，期間多次有大雨、地震等自然因素影響，是以原告主張
    漏水之瑕疵於其交付系爭房屋時業已存在，即非可採，且原
    告於110年6月3日通知被告前往現場勘查，至遲應於同年12
    月2日前向被告主張，原告起訴時已逾民法第359條規定之6
    個月除斥期間。另原告所提出工程分項報價單資料中，電梯
    機房高壓沖洗工程、外牆清洗工程、屋頂工程、泥作矮牆工
    程等公項，顯非修繕瑕疵之必要工程，原告與林孟勳知調解
    內容方案，並未對何項工程進行協調有所特定，自不得就全
    部款項向被告請求等語資為抗辯，並聲明：㈠原告之訴駁回
    。㈡如受不利判決，願供擔保請准免為假執行。
三、得心證之理由：
　㈠原告主張於109年5月24日向被告購買系爭房屋，於同年7月15
    日點交，嗣於同年8月24日將系爭房屋出售予林孟勳，於110
    年5月31日及6月1日林孟勳發現系爭漏水瑕疵，原告於同年
    月3日通知被告前往查看漏水位置，後原告與林孟勳於110年
    7月27日成立調解，由原告賠償林孟勳22萬元等情，業據其
    提出房屋交易安全契約書、不動產說明說現況調查表、漏水
    照片、估價單、匯款單、調解書及漏水位置圖為證（見卷第
    21-51頁、第87-105頁），並據證人陳怡蓁、賴秋美、林孟
    勳證述確實，以上諸情並為被告所不爭執，堪認為真正。
　㈡按買賣契約之出賣人負有依債務本旨將無瑕疵之買賣標的物
    交付買受人之義務，違背債務之本旨所為給付，為瑕疵之給
    付，即屬不完全給付。次按物之出賣人對於買受人，應擔保
    其物依民法第373 條之規定危險移轉於買受人時，無滅失或
    減少其價值之瑕疵，亦無滅失或減少其通常效用或契約預定
    效用之瑕疵，民法第354條第1項前段定有明文。又所謂物之
    瑕疵，係指存在於物之缺點而言。凡依通常交易觀念，或依
    當事人之約定，認為物應具備之價值、效用或品質而不具備
    者即為有瑕疵（最高法院90年度台上字第1460號判決參照）
    。再按當事人主張有利於己之事實者，就其事實有舉證責任
    ，民事訴訟法第277 條前段定有明文。原告主張被告所交付
    系爭房屋有系爭漏水瑕疵，被告否認其交付系爭房屋時存有
    系爭漏水瑕疵，應由原告就被告交付系爭房屋時存有系爭漏
    水瑕疵之有利於己之事實負舉證責任。
　㈢原告主張系爭房屋有系爭漏水瑕疵，業據其提出漏水照片、
    估價單及漏水位置圖為證，並經證人陳怡蓁、賴秋美、林孟
    勳證述確實（見卷第35-51、93-105、162-166、186-187頁
    ），然僅能證明系爭房屋於110年5月31日發現漏水，此漏水
    原因未經專業鑑定，實際發生漏水原因並不明瞭，遑論該漏
    水原因發生時點是在109年7月15日點交系爭房屋前後，自不
    足以證明系爭房屋於109年7月15日由被告點交予原告時存有
    漏水瑕疵。又系爭房屋為86年間興建建物，至110年5、6月
    發現漏水時為屋齡達24年中古屋。此屋齡之中古屋因時間逐
    漸發生損耗、老化而致發生漏水現象，並非事理所無。系爭
    房屋交屋前109年6月14日累積雨量99毫米，交屋後109年8月
    3日累積雨量70毫米、109年8月12日累積雨量55毫米、109年
    9月13日累積雨量54.5毫米，另原告稱發現漏水前1日即110
    年5月30日累積雨量171.5毫米，有臺中氣象站逐日雨量資料
    在卷可參（見卷第127-129頁）。系爭房屋交屋前後均有相
    當雨量，苟系爭房屋於同年7月15日點交時存有漏水瑕疵，
    應無不能發現之理。原告雖稱因110年5月30日累積雨量171.
    5毫米之雨勢較大，始發現漏水云云，然一般房屋漏水如遇
    相當雨勢即應可發現，依氣象局大雨標準為1日累積雨量80
    毫米，系爭房屋交屋前後有單日累積雨量99毫米、70毫米、
    55毫米、54.5毫米情形，若有漏水瑕疵，不應毫無發現。另
    依被告提出地震資料，109年7月15日至110年4月20日臺中市
    霧峰區發生規模4以上地震次數達14次，有地震資料在卷可
    參（見卷第151-153頁），系爭房屋因屋況老化，受多次地
    震等自然因素，又逢110年5月31日超大雨，導致系爭房屋發
    生漏水，即與常情不悖。被告抗辯系爭房屋因屋齡發生損耗
    、老化及受地震等因素致於110年5月31日發生漏水現象，並
    非事理所無。若因此不可歸責兩造之原因於系爭房屋交付後
    始發生漏水瑕疵，依民法第373條規定應由原告承受負擔，
    不能遽認屬系爭房屋於交付時存有瑕疵，而令被告應負物之
    瑕疵擔保或不完全給付責任。
　㈣依上所述，系爭房屋於110年5月31日發現漏水之系爭漏水瑕
    疵，是否為被告於109年7月15日將系爭房屋點交原告時即已
    存在之漏水瑕疵，尚乏確切證據證明，原告就此有利之事實
    不能舉證證明，其主張系爭房屋有系爭漏水瑕疵，即不足採
    。
四、從而，原告依民法第359條、第360條、第227條第1項規定，
    擇一請求被告給付22萬元及加計法定遲延利息，為無理由，
    應予駁回。
五、本件事證已臻明確，兩造其餘攻擊防禦之方法，核與判決之
    結果不生影響，無庸逐一論究，併此敘明。
六、據上論結，本件原告之訴為無理由，依民事訴訟法第78條，
    判決如主文。 
中　　華　　民　　國　　111 　年　　8 　　月　　11　　日
                  臺灣臺中地方法院臺中簡易庭
                                  法  官  熊祥雲
以上正本係照原本作成。
如不服本判決，應於送達後20日內，向本院提出上訴狀並表明上
訴理由，如於本判決宣示後送達前提起上訴者，應於判決送達後
20日內補提上訴理由書（須附繕本），如委任律師提起上訴者，
應一併繳納上訴審裁判費。
中　　華　　民　　國　　111 　年　　8 　　月　　11　　日
                                  書記官  王麗麗